臺灣新北地方法院板橋簡易庭小額民事判決
111年度板小字第850號
原      告  新光產物保險股份有限公司

法定代理人  吳昕紘  
訴訟代理人  陳鵬宇  
訴訟代理人  郭川珽  
被      告  古憑等  

上列當事人間請求侵權行為損害賠償(交通)事件，本院於民國11
1年9月6日言詞辯論終結，判決如下：
    主      文
被告應給付原告新臺幣貳萬柒仟捌佰肆拾伍元，及自民國一一○
年十二月三十日起至清償日止，按年息百分之五計算之利息。
原告其餘之訴駁回。
訴訟費用新臺幣壹仟元由被告負擔新臺幣陸佰伍拾壹元，餘由原
告負擔。
本判決原告勝訴部分得假執行；但被告如以新臺幣貳萬柒仟捌佰
肆拾伍元為原告供擔保，免為假執行。
    事實及理由
一、原告起訴主張：被告前於民國109年9月15日9時44分許，駕
    駛車牌號碼0000-00號自用小客貨車（下稱Ａ車），行經國道
    三號公路南向92.9公里內側車道時，因變換車道不當之過失
    ，撞擊原告承保車體損失險，由被保險人劉家瑋駕駛之車牌
    號碼000-0000號自用小客車（下稱系爭車輛），致系爭車輛
    受損，經原告賠付維修系爭車輛費用新臺幣（下同）42,794
    元（零件17,628元、塗裝17,628元、工資17,766元），並已
    理賠完畢。為此，爰依保險代位及侵權行為損害賠償之法律
    關係，請求被告賠償損害等語。並聲明：被告應給付原告42
    ,794元，及自起訴狀繕本送達翌日起至清償日止，按週年利
    率5%計算之利息。
二、被告則以：否認有撞到系爭車輛，道路交通事故初步分析研
    判表有誤，本件事故係因第三車即訴外人陳泰佑駕駛之車牌
    號碼000-0000號自用小貨車（下稱B車）不當超車所致，伊
    係為了避開危險，不是侵權等語置辯，並聲明：原告之訴駁
    回。
三、法院之判斷：
　㈠按因故意或過失，不法侵害他人之權利者，負損害賠償責任
    ；汽車、機車或其他非依軌道行駛之動力車輛，在使用中加
    損害於他人者，駕駛人應賠償因此所生之損害。又汽車在行
    駛途中，汽車、機車或其他非依軌道行駛之動力車輛，在使
    用中加損害於他人者，駕駛人應賠償因此所生之損害。又被
    保險人因保險人應負保險責任之損失發生，而對於第三人有
    損失賠償請求權者，保險人得於給付賠償金額後，代位行使
    被保險人對於第三人之請求權。民法第184條第1項前段、第
    191條之2、保險法第53條第1項分別定有明文。次按「汽車
    行駛時，駕駛人應注意車前狀況及兩車並行之間隔，並隨時
    採取必要之安全措施，不得在道路上蛇行，或以其他危險方
    式駕車。」、「汽車在同向二車道以上之道路（車道數計算
    ，不含車種專用車道、機車優先道及慢車道），除應依標誌
    或標線之指示行駛外，並應遵守下列規定：...六、變換車
    道時，應讓直行車先行，並注意安全距離。」道路交通安全
    規則第94條第3項、第98條第1項第6款分別定有明文。原告
    主張被告於前揭時地駕駛Ａ車，因變換車道不當之過失，致
    與原告承保之被保險人劉家瑋所駕駛之系爭車輛發生碰撞，
    致系爭車輛受損，原告因而支出修復費用42,794元等情，業
    據其提出保單查詢資料、系爭車輛行照、道路交通事故當事
    人登記聯單、現場圖、初步分析研判表、估價單、發票等件
    為證，並有本院依職權向內政部警政署國道公路警察局第六
    公路警察大隊調閱之本件事故資料在卷佐稽，足認原告主張
    應屬可採。
　㈡被告否認其所駕駛車輛與原告承保之系爭車輛發生事故，並
    以前詞置辯，但查，經本院依職權於111年9月6日言詞辯論
    期日當庭勘驗行車紀錄器錄影光碟，檔案名稱「00000000.T
    S」之檔案勘驗結果略以：「畫面顯示時間00：02：20被保
    險人車輛行駛於內側車道，被告車輛行駛於系爭車輛右側之
    中間車道，白色小貨車則行駛於外側車道，畫面顯示時間00
    ：02：21白色小貨車超越被告車輛後打左轉燈切換至中間車
    道，被告車輛行駛於白色小貨車後面並打左轉燈，畫面顯示
    時間00：02：22被告車輛打左轉燈往左側偏移，畫面顯示時
    間00：02：23被告車輛向左側切換至內側車道，其左後方撞
    擊被保險人車輛右前方，並發出撞擊聲響，畫面顯示時間00
    ：02：24被保險人車輛遭撞擊後減速，被告車輛旋即離去。
    」等情，此有本院勘驗筆錄在卷可參（見本院卷138頁），
    可見B車原駕駛於外側車道，其切換至中間車道時，與被告
    駕駛之A車仍保有一段距離，A車見狀便向左偏行，未注意系
    爭車輛行駛於其左側，A車旋即與系爭車輛發生碰撞，並參
    以兩造車損照片所示，系爭車輛右前側有明顯刮擦痕，而A
    車左後側亦有擦撞痕跡等情，足認系爭車輛確實與被告駕駛
    之A車碰撞，被告辯稱其未撞到系爭車輛、本件事故係B車不
    當駕駛所致云云，難認可採。另佐以國道公路警察局道路交
    通事故初步分析研判表記明被告駕駛A車以其他引起事故之
    違規或不當行為為肇事原因，系爭車輛駕駛人劉家瑋則尚未
    發現肇事因素，C車駕駛人陳泰佑亦未發現肇事因素，此有
    上開初步分析研判表附卷可考，亦同本院上開肇因判斷，益
    徵原告主張被告駕駛A車變換車道不當，致與系爭車輛發生
    碰撞而受損，要屬可採。準此，揆諸前開說明，原告依保險
    代位及侵權行為之法律關係，請求被告負損害賠償責任，洵
    屬有據。
  ㈡又按不法毀損他人之物者，被害人得請求賠償其物因毀損所
    減少之價額。民法第196條第1項亦有明文。另依民法第196
    條請求賠償物被毀損所減少之價額，固得以修復費用為估定
    之標準，但以必要者為限（如修理材料以新品換舊品，應予
    折舊）。查系爭車輛係於105年9月（推定為15日）出廠使用
    ，有行車執照附卷可稽，至109年9月15日受損時，已使用4
    年，而本件修復費用42,794元（工資7,400元、零件17,766
    元、塗裝17,628元），有估價單、發票可佐，本院依「營利
    事業所得稅結算申報查核准則」第95條第8項：「固定資產
    提列折舊採用定率遞減法者，以1年為計算單位，其使用期
    間未滿1年者，按實際使用之月數相當於全年之比例計算之
    ，不滿1個月者，以月計。」及依行政院所頒「固定資產耐
    用年數表」及「固定資產折舊率表」之規定，及依行政院所
    頒「固定資產耐用年數表」及「固定資產折舊率表」之規定
    ，小客車之耐用年數為5年，依定率遞減法每年折舊千分之3
    69，依其最後一年之折舊額，加歷年折舊累積額，總和不得
    超過該資產成本原額之十分之九之計算方法，系爭車輛之折
    舊年數為4年，零件折舊後之金額為2,817元（計算式如附表
    所示，元以下四捨五入），至於工資及塗裝部分不因新舊車
    輛而有所不同，被告自應全額賠償，合計被告應賠償之系爭
    車輛修理費用為27,845元（計算式：2,817元+7,400元+17,6
    28元=27,845元）。
　㈢末按遲延之債務，以支付金錢為標的者，債權人得請求依法
    定利率計算之遲延利息。給付無確定期限者，債務人於債權
    人得請求時，經其催告而未為給付，自受催告時起，負遲延
    責任。其經債權人起訴而送達訴狀，或依督促程序送達支付
    命令，或為其他相類之行為者，與催告有同一之效力。應付
    利息之債務，其利率未經約定，亦無法律可據者，週年利率
    為百分之5，民法第233條第1項、第229條第2項及第203條分
    別定有明文。本件原告請求被告給付之損害賠償，係以支付
    金錢為標的，且無確定期限，亦無約定利率，故原告請求被
    告給付自起訴狀繕本送達翌日即110年12月30日起至清償日
    止，按週年利率百分之5計算之利息，併應准許。
四、綜上所述，原告依侵權行為及保險代位之法律關係，請求被
    告給付27,845元，及自起訴狀繕本送達翌日即110年12月30
    日起至清償日止，按週年利率5%計算之利息，為有理由，應
    予准許。逾此範圍之請求，則無理由，應予駁回。
五、本件判決事證基礎已臻明確，兩造其餘主張、陳述及所提證
    據，經本院審酌後，認與判決結果已無影響，爰不再一一論
    述，併予敘明。
六、本件原告勝訴部分，係依小額訴訟程序所為被告敗訴之判決
    ，依民事訴訟法第436條之20條規定，應依職權宣告假執行
    ；並依同法第392條第2項規定，依職權為被告如預供擔保，
    得免為假執行之宣告。
七、末按適用小額訴訟程序事件法院為訴訟費用之裁判時，應確
    定其費用額，民事訴訟法第436條之19定有明文，爰依民事
    訴訟法第79條之規定，確定本件訴訟費用額如主文第3項所
    示。
中　　華　　民　　國　　111 　年　　9 　　月　　30　　日
                      臺灣新北地方法院板橋簡易庭
                            法  官  許珮育
以上為正本係照原本作成。
如不服本判決，應於送達後20日內，向本院提出上訴狀並表明上
訴理由，如於本判決宣示後送達前提起上訴者，應於判決送達後
20日內補提上訴理由書（須附繕本）。
中　　華　　民　　國　　111 　年　 10 　　月　　2　　日
                            書記官 吳昌穆
附表：
折舊時間           金額
第1年折舊值        17,766×0.369=6,556
第1年折舊後價值    17,766-6,556=11,210
第2年折舊值        11,210×0.369=4,136
第2年折舊後價值    11,210-4,136=7,074
第3年折舊值        7,074×0.369=2,610
第3年折舊後價值    7,074-2,610=4,464
第4年折舊值        4,464×0.369=1,647
第4年折舊後價值    4,464-1,647=2,817

附錄：
一、民事訴訟法第436條之24第2項：
    對於小額程序之第一審裁判上訴或抗告，非以其違背法令為
    理由，不得為之。
二、民事訴訟法第436條之25：
    上訴狀內應記載上訴理由，表明下列各款事項：
    (一)原判決所違背之法令及其具體內容。
    (二)依訴訟資料可認為原判決有違背法令之具體事實。
三、民事訴訟法第471條第1項：（依同法第436條之32第2項規定
    於小額事件之上訴程序準用之）
    上訴狀內未表明上訴理由者，上訴人應於提起上訴後二十日
    內，提出理由書於原第二審法院；未提出者，毋庸命其補正
    ，由原第二審法院以裁定駁回之。